【裁判字號】    98,交上易,47
【裁判日期】    980630
【裁判案由】    業務過失傷害
【裁判全文】
臺灣高等法院高雄分院刑事判決        98年度交上易字第47號
上  訴  人  臺灣高雄地方法院檢察署檢察官
上  訴  人
即  被  告  乙○○
上列上訴人因被告業務過失傷害案件，不服臺灣高雄地方法院97
年度交易字第78號中華民國98年4 月8 日第一審判決（起訴案號
：臺灣高雄地方法院檢察署97年度偵字第7533號），提起上訴，
本院判決如下：
     主  文
上訴駁回。
     事  實
一、乙○○考領有普通大客車駕駛執照，從事資源回收業，平日
    駕駛駕駛車號ZH-1636 號紅色自用小客貨車（箱型車）至各
    處載運蒐集資源回收物品，乃以駕駛為附隨業務之人。於民
    國96年12月13日18時30分時許，駕駛車號ZH-1636 號紅色自
    用小客貨車，沿同向三車道（依道路交通安全規則，車道數
    計算不含慢車道）之高雄縣鳳山市○○○路中間快車道由東
    往西方向（起訴書誤載為由西往東）行駛，甫通過該路段與
    誠德街交岔路口之際，適前方有騎乘GL2-408 號重型機車沿
    誠德街南往北（起訴書誤載為由北往南）方向違規逕行左轉
    進入中山東路且違規行駛中間快車道之甲○○○，正從內側
    快車道逐漸往外側快車道行駛，乙○○本應注意汽車行駛時
    ，駕駛人應注意車前狀況及兩車併行之間隔，並隨時採取必
    要之安全措施，且依當時天氣晴、光線為暮光、視距良好、
    路面乾燥無缺陷，並無不能注意之情事，竟疏未注意，而在
    高雄縣鳳山市○○○路229 巷前之路段，自甲○○○之機車
    右側超越，致其上開自用小客貨車左側照後鏡擦撞甲○○○
    上開重型機車右側照後鏡，致甲○○○人車倒地，受有頭部
    外傷併左側顱內出血之傷害，經警據報前往處理，始循線查
    悉上情。
二、案經甲○○○訴由高雄縣政府警察局鳳山分局報告臺灣高雄
    地方法院檢察署檢察官偵查起訴。
     理  由
壹、證據能力部分：
一、查證人即告訴人甲○○○於檢察官偵查中經具結而為之陳述
    ，固係被告以外之人於審判外所為之言詞陳述，然其之證言
    ，已經檢察官依法諭知證人有具結之義務及偽證之處罰並命
    朗讀結文具結擔保其證言之真實性，又查無違法取證之瑕疵
    存在，應無顯不可信之情形，自得為證據。
二、卷附道路交通事故現場圖，無證據能力：查卷附道路交通事
    故現場圖，性質上係屬具有犯罪調查權限之司法警察於審判
    外之書面陳述，為傳聞證據，且為本件特定刑事案件所製作
    ，不符刑事訴訟法第159 條之4 第1 、3 款所定之例外情形
    。被告雖未爭執其證據能力，然本件係由員警張志明前往處
    理現場，並當場繪製交通事故現場勘驗圖，而由另一員警邱
    文亮依據上開交通事故現場勘驗圖之記載內容，繪製正式之
    圖面即本件道路交通事故現場圖，業據證人邱文亮於本院審
    理時結證在卷。惟上開道路交通事故現場圖誤將南方方位標
    示為北方，有卷附電子地圖查詢結果列印文件1 紙可憑【見
    原審97年交易字第78號卷（下稱原審卷二）第101 頁】，而
    員警張志明親自勘驗並繪製之原始草圖即交通事故現場勘驗
    圖，原亦誤將南方標示為北方，然員警張智明嗣已將之更正
    為正確之方位，亦據證人邱文亮於審理中證述明確，足見上
    開道路交通事故現場圖之記載已有錯誤之處，且已與原始草
    圖即交通事故現場勘驗圖不符，本院認上開道路交通事故現
    場圖作成之情況並不適當，應無證據能力，而應以交通事故
    現場勘驗圖（見原審卷二第102 頁）為認定現場狀況之依據
    。
三、按被告以外之人於審判外之陳述，雖不符同法第159 條之1
    至之4 規定，而經當事人於審判程序同意作為證據，法院審
    酌該言詞陳述或書面陳述作成時之情況，認為適當者，亦得
    為證據，此亦據同法第159 條之5 第1 項規定明確。查本案
    所引用之其餘證據資料（詳後引證據），其中屬傳聞證據部
    分，因被告及檢察官均不爭執，並同意引為證據使用（見本
    院卷第29頁），本院審酌該證據作成之情況，並無違法取得
    之情況，認以之作為證據，應屬適當，均有證據能力。
貳、實體部分：
一、訊據被告乙○○固坦承於上開時間駕駛ZH-1636 號紅色自用
    小客貨車（下稱被告客貨車），行經上揭事故地點，惟矢口
    否認有何業務過失傷害之犯行，辯稱：我經過十字路口已經
    十幾公尺後才停下車來救人的，我並未與告訴人甲○○○所
    騎乘之GL2-408 號重型機車（下稱告訴人機車）發生擦撞或
    碰撞，我的車輛通過肇事地點後，突然聽見後方有聲響，從
    照後鏡看見後方路面有物品，以為我所載運之資源回收物掉
    落地面，才下車過去查看，看見告訴人倒在該處加以救助；
    又告訴人疏未依兩段式左轉，且未注意中山東路之快車道上
    禁行機車之禁止規定，即貿然自誠德街左轉進入中山東路之
    快車道，而以自殺式方式駛入中山東路，並佔用汽車駕駛人
    之用路權，顯有重大違規，我沒有撞到告訴人機車，也沒有
    過失，不應負責云云。經查：
  (一)被告於96年12月13日18時30分許，駕駛車號ZH-1636 號紅色
    自用小客貨車，沿同向三車道之高雄縣鳳山市○○○路中間
    快車道由東往西方向行駛，通過該路段與誠德街交岔路口及
    中山東路229 巷前方路段。另告訴人亦於上開時間，騎乘GL
    2-408 號重型機車沿誠德街南往北方向左轉進入中山東路，
    在中山東路229 巷前方路段，人、車倒地於中山東路東往西
    方向之內側、中間快車道處等情，業據被告自承在卷【見原
    審97年審交易字第164 號卷（下稱原審卷一）第22頁】，核
    與告訴人於偵、審中所證情節相符，並有卷附交通事故現場
    勘驗圖1 紙、交通事故現場蒐證相片15幀可憑（見原審卷二
    第102 頁、偵查卷第15至18頁），此部分事實堪以認定。
  (二)被告固矢口否認有於上開時、地擦撞告訴人機車云云。惟查
    ，上開事實，業據證人即告訴人甲○○○於偵查及原審審理
    中均一致指證：於96年12月13日18時30分許，騎乘GL2-408
    號重型機車沿誠德街行駛，行至誠德街與中山東路交岔路口
    時，因其行向為綠燈，就直接左轉進入中山東路內側快車道
    ，並正從內側車道騎往外側車道時，有一輛紅色車輛自其右
    後方向駛來，該車照後鏡與其機車之照後鏡擦撞，其立即摔
    倒不省人事等語明確（見偵查卷第36頁、原審卷二第31至34
    頁）。佐以卷附本件交通事故現場勘驗圖所示，告訴人機車
    刮地痕起點在中間快車道與內側快車道之車道線上（見原審
    卷二第102 頁），顯見告訴人之機車倒地前，其係行駛於中
    山東路內側與中間快車道一帶，適與告訴人上開證稱遭擦撞
    前係左轉進入中山東路內側快車道後正往外側快車道行駛等
    情相合，足認告訴人所證非虛。且警方據報前往現場處理時
    ，被告之客貨車確實停在肇事路段之中間快車道內，而在告
    訴人機車倒地位置前方約11.3公尺處（被告駕駛之客貨車距
    告訴人安全帽掉落處9. 9公尺，加上告訴人安全帽掉落處至
    告訴人機車倒地處1. 4公尺），且被告駕駛之客貨車停車後
    ，經檢視其左側照後鏡有往內折縮之情形，業據證人即前往
    處理事故之員警張志明於原審審理中結證明確（見原審卷二
    第27頁），並有上開交通事故現場勘驗圖及道路交通事故現
    場蒐證照片1 幀為憑（見偵查卷第17頁），顯見被告所駕駛
    之客貨車照後鏡確於員警到場前因遭受由前往後之外力推動
    而向內摺縮，而與告訴人所證遭擦撞其機車之車輛係自其右
    側後方往其前方行駛而擦撞其機車，且擦撞處為該車照後鏡
    等情節相符。另本件被告之客貨車之車體自輪框以上部分均
    為紅色、以下部分均為銀色，有卷附相關採證照片26張及行
    車執照影本1 紙為憑（見偵查卷第14頁、原審卷二第6 至14
    頁），更與告訴人於審理中指證擦撞前看見該車照後鏡一帶
    之顏色為紅色等情（見原審卷二第34頁）吻合，均見告訴人
    所指，與卷附其他客觀跡證相合，甚可採信。
  (三)而告訴人於警詢中雖陳稱不知道案發經過，嗣於偵查、審理
    中為上開案發過之指證，然此已據其於原審審理中結證：係
    在高雄醫學大學附設中和紀念醫院進行腦部手術並出院後才
    製作警詢筆錄，醫生有說要慢慢回想才能記起事情，警詢當
    時還不太記得案發情況，後來慢慢想起如何發生車禍等語（
    見原審卷二第33頁）。況告訴人於案發後係受有頭部外傷並
    左側顱內出血之傷勢，其因該等傷勢致中樞神經損傷，可能
    造成暫時性失憶，建議接受認知功能復健，再評估記憶能力
    之恢復能力等情，亦有高雄醫學大學附設中和紀念醫院診斷
    證明書、98年3 月25日高醫附行字第0970000977號函各1 份
    在卷足稽（見卷第13頁、原審卷二第83頁），堪認告訴人於
    案發後，確可能因該等腦部傷勢造成暫時性失憶，而未能於
    警詢時陳述案發經過，嗣於偵查、審理中始記起發生車禍之
    情形，是告訴人證稱因腦傷一時無法想起案發經過等情，並
    無違常理，尚可採信，是本件自不能以告訴人於警詢中曾稱
    不知道如何發生車禍等語，逕認其於偵查及原審審理時所證
    不足採，而據為有利被告之認定。甚且，告訴人於原審審理
    中就其騎乘上開機車違規未兩段式左轉及左轉後違規進入禁
    行機車之內側快車道等情，均直言無諱（見原審卷二第34、
    97頁），且於原審審理中亦證稱：不清楚與其擦撞之車輛車
    型為何（見原審卷二第34頁），並未刻意附和上開道路交通
    事故現場照片所拍攝被告所駕駛之車型而指證為廂型車等情
    觀之，可見本件告訴人於事發後之態度尚屬公允，應無惡意
    栽贓之情，益證其上開指證應為可採。
  (四)再參以被告於警詢、偵查及原審審理中均自承確實於案發前
    後駕駛該車行經上開路段（見警卷第4 頁、偵查卷第36頁、
    原審卷一第22頁），被告又於原審審理中供承：經過告訴人
    機車倒地處所時，並未看見告訴人及其機車倒在該處，是通
    過該處後，才聽見後方「碰」一聲，並發現告訴人倒地等語
    （原審卷一第20頁、原審卷二第96頁），顯可排除告訴人係
    於被告駕車路經上開肇事地點前，已遭其他車輛撞擊倒地之
    可能。又依被告於原審審理中供稱係聽見後方有聲響後，乃
    自照後鏡看後方情形等語（原審卷一審第20頁），參以被告
    駕駛之客貨車停車地點亦在告訴人機車倒地處所前方，業如
    前述，則本件果係另有其他車輛肇事，該等肇事車輛應於肇
    事後經過被告之客貨車旁並駛離現場；且依證人即案發後處
    理現場之員警邱文亮於原審審理中證稱：告訴人及機車倒地
    處所係在內側車道及中間車道，所以案發後行經肇事地點之
    車輛，均自動駛往兩側閃開通過等語（見原審卷二第89頁）
    ，則本件果係另有其他車輛肇事，該車於肇事後駛離，相較
    其他未肇事之車輛係自兩側閃避通過之路線顯然不同，應甚
    易辨認；再以被告於原審審理中供稱為警察學校畢業，且一
    再強調係自消防隊小隊長職位退休，從事救人工作多年，對
    車禍情形很了解等情（見原審卷二院卷第41、69頁），更應
    能有相當之警覺性發現可能之肇事車輛並提供相關線索以供
    警方偵查，然被告竟於原審審理時辯稱：並沒有看到有人撞
    到告訴人，下車時並未注意伊與告訴人（當時已倒地）中間
    有無其他車輛，更未看見其他可能之肇事者，聽到聲音往後
    看時，並未注意是否剛好有車輛經過該處等語（原審卷二第
    39、40、97頁），所辯顯有避重就輕之情，且以被告上開供
    詞，既無法佐認有相關可疑之肇事車輛經過該處，確可排除
    告訴人係於被告駕駛之客貨車通過後始遭其他車輛擦撞之合
    理懷疑。另參以本件車禍事故發生後，被告於96年12月18日
    即向旺旺友聯產物保險股份有限公司申報上開車號ZH-1636
    號車輛出險事宜，此有該公司97年9 月16日（97）旺總車賠
    字第1280號函暨所附汽車保險理賠申請書1 份可憑（見原審
    卷二第16、17頁），被告辦理出險行為，形同於審判外自承
    為本件車禍肇事者，衡之常情，倘被告並未擦撞告訴人，豈
    有必要於案發後5 日即向投保之保險公司自承為車禍肇事者
    ，並申報出險而供告訴人領取相關賠償之理？益證本件車禍
    發生確係被告於上開時、地，駕駛上開車輛擦撞告訴人之機
    車無疑。
  (五)被告雖另辯稱案發當時伊之貨車並未擦撞任何車輛，係聽見
    後方聲響而自照後鏡查看，發現地上有物品，以為是資源回
    收物掉落地面，所以下車查看，發現告訴人倒地而加以救助
    云云。然查：案發當時為下班時間，該路段車流甚多，業據
    被告自承在卷（見原審卷二第96頁），而被告駕駛之客貨車
    於案發後係停在中間快車道位置，已有交通事故現場勘驗圖
    可憑，則果被告並非肇事者，又因擔任消防隊小隊長而有多
    年救助經驗，雖突見有人倒地，或會有稍許緊張，亦不致於
    驚惶失措，以當時之情形，被告當能將其所駕駛之車輛減速
    駛自路邊停妥後始前往告訴人倒地之位置施以救助。然被告
    卻於交通尖峰時刻，匆忙停車於中間快車道下車查看，衡情
    被告應係因肇事而緊急停車，並非單純前往施以救助之第三
    人至明。又被告所駕駛之客貨車於案發後，左側照後鏡已向
    內摺縮，已如前述，則倘被告並未與告訴人機車發生擦撞，
    僅單純前往救助被害人，被告於下車之際，亦顯無必要特意
    將左側照後鏡折縮。被告於原審雖辯稱：伊停車之際習慣收
    折後照鏡云云（見原審卷一第21頁），但經原審於97年6 月
    12日審理時，當場命法警勘驗被告自承當日駕駛前至原審法
    院開庭之ZB-1636 號汽車之照後鏡，並無被告所辯：停車之
    際習慣收折之情，此有原審97年6 月12日準備程序筆錄暨所
    附照片7 幀可憑（見原審卷一第21至30頁）。另參以證人即
    案發後前往處理之員警張志明、邱文亮所出具之職務報告內
    容，員警張志明、邱文亮於拍攝被告貨車照片當時，發現被
    告貨車左側照後鏡已經折縮，經當場詢問被告是否該處遭到
    撞擊，被告係回答「不知道」等語（見偵查卷第22頁），及
    證人張志明證稱：係事後通知被告到交通隊比對兩車高度時
    ，被告才辯稱習慣下車將照後鏡折疊等語（見原審卷二第27
    頁），是被告於案發後第一時間經員警詢問時，並未向員警
    解釋其有下車時將照後鏡收好之駕駛習慣，而嗣後突然為此
    辯詞，無非臨訟杜撰情詞為己脫罪，難逕予採信。又本件依
    卷附道路交通事故現場照片所示，案發時被告所駕駛之客貨
    車後方鐵網內雖裝置物品（見原審卷二第14頁），然依上開
    照片所顯現之案發後路面情況，及交通事故現場勘驗圖所載
    ，除告訴人安全帽外，路面並無何資源回收物品（見偵查卷
    第15、16頁），證人張志明、邱文亮並均於原審審理中證稱
    ：前往處理現場之際，並未看見地面有寶特瓶、鐵鋁罐、塑
    膠瓶、紙類等類此資源回收物等語（見原審卷二第29、89頁
    ），亦顯見被告辯稱以為係資源回收物品掉落而下車查看等
    情，尚無足採。
  (六)而按「汽車行駛時，駕駛人應注意車前狀況及兩車併行之間
    隔，並隨時採取必要之安全措施」道路交通安全規則第94條
    第3 項定有明文，被告既領有普通大客車駕駛執照，有卷附
    駕駛執照1 份為憑（見偵查卷第14頁），自應明知上開規定
    。且依當時天氣晴、光線為暮光、視距良好、路面乾燥無缺
    陷等情，亦有道路交通事故調查報告表(一)在卷可憑（見偵查
    卷第9 頁），並無不能注意之情事，被告於上開時地，疏未
    注意車前狀況及兩車並行間隔，即駕車貿然自告訴人機車右
    側超越告訴人機車，而肇致本件車禍事故，其駕駛行為顯有
    過失，至為灼然。而告訴人係因本件車禍事故人車倒地受有
    頭部外傷併左側顱內出血之傷害，有高雄醫學大學附設中和
    紀念醫院診斷證明書在卷可按（見偵查卷第13頁），與被告
    之過失駕駛行為間，自有相當因果關係。是被告就本件車禍
    之發生有過失，且與告訴人所受上開傷勢，有相當因果關係
    ，亦堪認定。
  (七)被告雖又辯稱告訴人疏未依兩段式左轉，且未注意中山東路
    之快車道上禁行機車之禁止規定，即貿然自誠德街左轉進入
    中山東路之快車道，而以自殺式方式駛入中山東路，並侵占
    汽車駕駛人之用路權，顯有重大違規，被告可不負過失責任
    云云（見原審卷一第32、34頁）。查：
  1.觀諸卷附道路交通事故現場照片，上開誠德街左轉中山東路
    之交叉路口，已明確設置機車應行兩段式左轉之標誌，且肇
    事地點之快車道路面，亦標明「禁行機車」之禁止規定，而
    本件肇事前，告訴人係自誠德街左轉進入中山東路之快車道
    內，亦據告訴人自承在卷，業如前述，固堪認告訴人有未採
    行兩段式左轉及行駛禁行機車之快車道之違規行為。惟依被
    告之客貨車左側照後鏡折縮之情況，可認本件被告係駕駛客
    貨車自告訴人機車右後方往前超越告訴人機車，業如前述，
    則顯然於車禍發生之前，告訴人機車應在被告貨車前方，被
    告顯可看見告訴人機車，而能採行適當之減速、閃避措施，
    本件實非告訴人於被告猝不及防之情況下突然衝出而無從防
    免，被告尚無由據此主張不負任何過失責任。
  2.又按另所謂信賴原則，在道路交通事故之刑事案件上，係指
    參與交通行為之一方，遵守交通法規秩序，得信賴同時參與
    交通行為之對方或其他人，亦必會遵守交通法規秩序，不致
    有違反交通法規秩序之行為發生，因此，對於對方或其他人
    因違反交通法規秩序之行為所導致之危險結果，即無注意防
    免之義務，從而得以免負過失責任；惟對於該對方或其他人
    不致發生違反交通法規秩序之行為，若無期待可能性，或行
    為之一方對於危險結果之發生，若稍加注意即能認識並予避
    免者，仍不能免除其注意義務，即無上開原則之適用。質言
    之，汽車駕駛人對於防止危險發生之相關交通法令之規定，
    業已遵守，並盡相當之注意義務，以防止危險發生，始可信
    賴他人亦能遵守交通規則並盡同等注意義務，若因此而發生
    交通事故，方得以信賴原則為由免除過失責任。查被告對於
    本件車禍事故之發生，既具有疏未注意車前狀況及兩車併行
    間隔之過失，且客觀上就此亦能注意，既經本院詳予認定如
    前，自無信賴原則之適用，併予敘明。
  (八)至被告雖曾請求勘驗現場及勘驗被告貨車有無擦痕云云（見
    原審卷一第45頁、原審卷二第42頁）。惟本案自案發後至97
    年5 月14日繫屬於法院，已有5 月之久，且該處平日於上下
    班時段車流甚多，業據被告自承及證人邱文亮於原審審理中
    結證明確（見原審卷二第96、89頁），則現場跡證已因事隔
    多時及車輛往來之破壞，而不復存在，且被告對交通事故現
    場勘驗圖所載路面情況亦未與爭執，本件自無勘驗現場之必
    要。另本件於案發後經員警張智明在交通隊比對被告貨車及
    告訴人機車外觀之結果，被告貨車左側有多處擦痕，有上開
    比對照片附卷足參（見原審卷二第10、35頁），張志明亦於
    審理中證稱：並無法判斷兩車是否有本案所生之肇事痕跡，
    因為兩車並無明顯撞痕，如係兩車輕微擦撞，擦撞痕跡未必
    明顯等語（見原審卷二第30頁），顯難以確認相關擦痕之由
    來，況本件事證已明，已如前述，自無再行勘驗被告貨車外
    觀擦痕之實益，此部分證據均無調查之必要，附此敘明。
  (九)綜上，本件事證明確，被告所辯無非避就卸責之詞，委無足
    採，其上開犯行堪以認定，應予依法論科。
二、按刑法上所謂業務，係指個人基於其社會地位繼續反覆所執
    行之事務，包括主要業務及其附隨之準備工作與輔助事務在
    內，此項附隨之事務，必須與其主要業務有直接、密切之關
    係者，始可包含在業務概念中，而認其屬業務之範圍。訊據
    被告供承以資源回收為業，平日需駕駛上開貨車至各處蒐集
    、載運回收物（見原審卷二第39頁），顯見其駕駛該貨車乃
    執行與其資源回收業務有直接、密切關係之輔助行為，係被
    告之附隨業務（最高法院89年台上字第8075號判例要旨參照
    ），堪認被告乃從事駕駛業務之人。是核被告所為，係犯刑
    法第284 條第2 項前段業務過失傷害罪。起訴書漏未斟酌被
    告乃以駕駛為業務之人，而認被告係犯刑法第284 條第1 項
    前段過失傷害罪，其起訴法條尚有未洽，惟其基本事實同一
    ，本院自應變更其起訴法條而予審理。再本件被告肇事前之
    車輛行向係沿上開中山東路由東往西行駛，有交通事故現場
    勘驗圖及電子地圖查詢結果列印文件各1 份可稽，公訴意旨
    認係由西往東行駛，容有誤會，亦附此敘明。
三、原判決認被告罪證明確，因而適用刑法第284 條第2 項、第
    41第1 項前段，並爰酌被告因一時疏失肇生事故，致告訴人
    受有上開非輕之傷勢，且於犯後未能坦承犯行，毫無悔意，
    迄今未與告訴人和解，態度不佳，暨考量其前有傷害經法院
    判處罰金之前科，有臺灣高等法院被告前案紀錄表1 份可憑
    ，暨其過失情節、所生危害、告訴人就本案之發生，亦有疏
    未採行兩段式左轉及行駛禁行機車車道之嚴重過失等一切情
    狀，量處有期徒刑3 月，並參酌被告年齡、學經歷、職業、
    經濟狀況及上開犯罪情節，諭知以新台幣1 千元折算1 日之
    易科罰金之折算標準，經核原判決認事用法，尚無不合，量
    刑亦屬允當。又按刑事審判旨在實現刑罰權之分配的正義，
    故法院對有罪之被告科刑，應符合罪刑相當之原則，使罰當
    其罪，此所以刑法第57條明定科刑時應審酌一切情狀，尤應
    注意該條所列10款事項以為科刑輕重之標準。又按量刑輕重
    ，係屬事實審法院得依職權自由裁量之事項，苟已斟酌刑法
    第57條各款所列情狀而未逾越法定刑度，不得遽指為違法（
    最高法院72年度臺上字第6696號、75年度臺上字第7033號判
    例參照）。
    本件原判決就被告所犯上開罪行，已就刑法第57條所列各款
    情形加以考量，而為量刑標準，並詳敘理由。經核原判決此
    部分認事用法，尚無不合，量刑亦稱妥適，被告上訴意旨否
    認犯罪，指摘原判不當，檢察官上訴意旨指摘原判決量刑過
    輕，均為無理由，均應予駁回。
據上論斷，應依刑事訴訟法第368 條，判決如主文。
本案經檢察官林應華到庭執行職務。
中    華    民    國    98    年    6     月    30    日
                  刑事第八庭    審判長法  官  洪兆隆
                                      法  官  李政庭
                                      法  官  陳志銘
以上正本證明與原本無異。
不得上訴。
中    華    民    國    98    年    6     月    30    日
                                      書記官  黃琳群
附錄本判決論罪科刑法條：
中華民國刑法第284條
因過失傷害人者，處6 月以下有期徒刑、拘役或5 百元以下罰金
，致重傷者，處1 年以下有期徒刑、拘役或5 百元以下罰金。
從事業務之人，因業務上之過失傷害人者，處1 年以下有期徒刑
、拘役或1 千元以下罰金，致重傷者，處3 年以下有期徒刑、拘
役或2 千元以下罰金。


司法院資訊處製作；財團法人民間司法改革基金會備份。
